【裁判字號】    96,訴,4590
【裁判日期】    970229
【裁判案由】    毒品危害防制條例
【裁判全文】
臺灣高雄地方法院刑事判決              96年度訴字第4590號
公  訴  人  臺灣高雄地方法院檢察署檢察官
被      告  甲○○
                    （現於高雄第二監獄另案執行中）
上列被告因毒品危害防制條例案件，經檢察官提起公訴（96年度
毒偵字第8768號），嗣因被告就被訴事實為有罪之陳述，經本院
合議庭裁定由受命法官獨任依簡式審判程序審理，判決如下：
    主  文
甲○○施用第一級毒品，累犯，處有期徒刑捌月。扣案第一級毒
品海洛因壹包（含包裝袋，淨重零點捌玖公克、空包裝重零點貳
參公克），沒收銷燬之。
    事  實
一、甲○○前(1)因施用毒品案件，經本院以91年度毒聲字第6578
    號裁定送強制戒治，再經本院裁定停止戒治並付保護管束，
    而於民國92年11月18日出所，於93年3 月11日期滿未經撤銷
    而執行完畢；(2)又因施用毒品案件，經本院以91年度訴字第
    3053號判處有期徒刑8 月、4 月，定應執行有期徒刑10月確
    定，並於93年7 月31日縮短刑期執行完畢。
二、明知海洛因係屬毒品危害防制條例第2 條第2 項第1 款所定
    之第一級毒品，不得持有、施用，詎仍不知悔改，在前述強
    制戒治執行完畢釋放後5 年內，復基於施用第一級毒品之犯
    意，於96年9 月5 日某時許，在高雄市○○區○○路625 巷
    46號路旁，以針筒注射之方式，施用第一級毒品海洛因1 次
    。嗣於同日18時5 分許，在上址路旁因形跡可疑，為警盤查
    ，當場扣得其所有之第一級毒品海洛因1 包（含包裝袋，淨
    重0.89公克、空包裝重0.023 公克），並採集其尿液送驗，
    檢驗結果呈嗎啡陽性反應，而查悉上情。
三、案經高雄市政府警察局楠梓分局報告臺灣高雄地方法院檢察
    署檢察官偵查起訴。
    理  由
一、本件被告甲○○所犯為死刑、無期徒刑或最輕本刑為3 年以
    上有期徒刑以外之罪，其於準備程序中就被訴事實為有罪之
    陳述，經法官告知簡式審判程序之旨，並聽取其與公訴人之
    意見後，依刑事訴訟法第273 條之1 第1 項規定，合議庭裁
    定由受命法官獨任進行簡式審判程序，合先敘明。
二、上開事實，業經被告於本院審理時自白不諱，並有高雄市立
    凱旋醫院96年9 月17日濫用藥物尿液檢驗報告、毒品案件尿
    液送驗編號與真實姓名對照表各1 份在卷可稽，且扣案白色
    粉末1 包（含包裝袋，淨重0.89公克、空包裝重0.023 公克
    ），經送驗結果，確實為海洛因陽性，有法務部調查局96年
    10月5 日調科壹字第09623071180 號鑑定書1 紙附卷可參，
    足認被告之自白與事實相符，堪以採信。是本案事證明確，
    被告施用第一級毒品海洛因之犯行，洵堪認定。
三、按觀察、勒戒或強制戒治執行完畢釋放後，5 年內再犯毒品
    危害防制條例第10條施用毒品之罪者，應依法追訴，毒品危
    害防制條例第23條第2 項定有明文。被告前因施用毒品案件
    ，經本院以91年度毒聲字第6578號裁定送強制戒治，再經本
    院裁定停止戒治並付保護管束，而於92年11月18日出所，於
    93年3 月11日期滿未經撤銷而執行完畢等情，有本院院內索
    引卡紀錄表、臺灣高等法院被告前案紀錄表各1 份在卷可憑
    ，被告於前述強制戒治執行完畢釋放後5 年內，再犯本件施
    用第一級毒品毒品之罪，參照上開規定，自應予追訴、處罰
    。
四、核被告所為，係犯毒品危害防制條例第10條第1 項之施用第
    一級毒品罪。其持有第一級毒品之低度行為，應為其施用之
    高度行為所吸收，不另論罪。又被告有事實欄所載之前科紀
    錄，於93年7 月31日縮短刑期執行完畢，有臺灣高等法院被
    告前案紀錄表在卷可考，其於前開有期徒刑執行完畢後，5
    年內故意再犯本件有期徒刑之罪，為累犯，應依刑法第47條
    第1 項之規定，加重其刑。爰審酌被告前因施用毒品案件，
    經施以觀察、勒戒、強制戒治後，仍未能徹底戒絕毒品，屢
    犯施用毒品之犯行，足見其戒絕毒癮之意志不堅，未能體悟
    施用毒品對自己、家人造成之傷害及社會之負擔，故應藉由
    刑罰之執行，以收教化之功能；惟念其犯後坦承犯行，態度
    良好，及施用毒品乃戕害自身健康，尚未直接危害他人，反
    社會性不高等一切情狀，量處如主文所示之刑，以資懲儆。
    末查扣案之白色粉末1 包（含包裝袋，淨重0.89公克、空包
    裝重0.023 公克），驗後結果呈海洛因陽性反應，業如前述
    ，係毒品危害防制條例第2 條第2 項第1 款所規定之第一級
    毒品無疑，爰依毒品危害防制條例第18條第1 項前段之規定
    ，不問屬於犯人與否，宣告沒收銷燬之。
據上論斷，應依刑事訴訟法第273 條之1 第1 項、第299 條第1
項前段，毒品危害防制條例第10條第1 項、第18條第1項前段，
刑法第11條、第47條第1 項前段，判決如主文。
本案經檢察官乙○○到庭執行職務。
中    華    民    國    97    年    2     月    29    日
                  刑事第四庭    法  官  鄭凱文
以上正本證明與原本無異。
如不服本判決應於收受本判決後10日內向本院提出上訴書狀，並
應敘述具體理由，如未敘述上訴理由者，應於上訴期間屆滿後20
日內補提理由書狀於本院（均須按他造當事人之人數附繕本）「
切勿逕送上級法院」。
                                書記官  蕭家玲
中    華    民    國    97    年    3     月    4     日
附錄本判決論罪之法條：
毒品危害防制條例第10條第1項
施用第一級毒品者，處 6 月以上 5 年以下有期徒刑。


司法院資訊處製作；財團法人民間司法改革基金會備份。
